臺灣基隆地方法院交通事件裁定　　　　100年度交聲字第549號
原處分機關　交通部公路總局臺北區監理所基隆監理站
異　議　人　宋信豐
即受處分人
上列受處分人因違反道路交通管理處罰條例案件，對於交通部公
路總局臺北區監理所基隆監理站民國一百年十一月十七日所為之
處分（原處分案號：基監字第裁42-Z00000000號），聲明異議，
本院裁定如下：
    主  文
異議駁回。
    理  由
一、按汽車行駛高速公路及快速公路，不得在路肩上行駛，或利
    用路肩超越前車或倒車；汽車行駛於高速公路、快速公路或
    設站管制之道路，不遵使用限制、禁止、行車管制及管理事
    項之管制規則，而未依規定使用路肩者，處汽車駕駛人新臺
    幣三千元以上六千元以下罰鍰，並記違規點數一點，高速公
    路及快速道路交通管制規則第九條第一項第二款、道路交通
    管理處罰條例第三十三條第一項第九款、第六十三條第一項
    第一款定有明文。
二、本件異議人所有之車號七Ｖ—二三五二號自小貨車於民國一
    百年八月十五日二十二時三十五分許，在國道一號北上十六
    ‧六公里處，經內政部警政署國道公路警察局第一警察隊警
    員舉發「行駛路肩」之違規，異議人不服，提出陳述，原處
    分機關函請舉發單位調查結果，認異議人違規事實明確，依
    道路交通管理處罰條例第三十三條第一項第九款、第六十三
    條第一項第一款（裁決書漏引第六十三條第一項第一款）之
    規定，裁處罰鍰新臺幣（下同）四千元，並記違規點數一點
    ，受處分人不服，提出本件異議。其異議意旨略以：異議人
    於一百年八月十五日晚上十點三十五分駕車由成功交流道進
    入國道一號並於國道一號北上十六‧六公里處被開罰單。因
    前方十四‧五公里處道路施工，造成塞車，異議人塞在路口
    ，後方車輛一直擠上來，順著車道與前方車輛行駛，因左側
    車輛早已壅塞，切不進去，導致異議人開在路肩。請問交通
    尖峰時間為何道路可以施工？且警察只顧開罰單而未疏導交
    通？又警察不顧交通狀況予以攔停？請查明解答等語。
三、經查，異議人對於在上揭時間，駕駛上開車輛行經國道一號
    北上十六‧六公里處時，確有「行駛路肩」之情形而經警攔
    停舉發之事實，並無爭執。異議人雖辯稱：當時因道路施工
    導致塞車，切不進車道等情，縱使屬實，惟異議人進入交流
    道前，如遇壅塞情形，本應依序等候進入車道，尚不能以壅
    塞或跟隨前車為由而行駛路肩。此外，異議人質疑為何交通
    尖峰時間施工、警察只開罰單而非疏導交通、警察不顧交通
    狀況予以攔停等情，均非能據以免罰之事由，異議人尚難據
    此解免其違規責任。
四、綜上，本件違規事實明確，異議人所辯並非可採。原處分機
    關據此違規事實，裁處異議人罰鍰四千元，並記違規點數一
    點，核無違誤，本件異議為無理由，應予駁回。
五、據上論斷，應依道路交通案件處理辦法第十九條，裁定如主
    文。
中    華    民    國    100    年    11   月    30    日
                  交通法庭法    官  高偉文
以上正本證明與原本無異。
對於本件裁定如有不服，應於送達後5日內， 向本院提出抗告書
狀（應附繕本），敘述抗告之理由，抗告於臺灣高等法院。
中    華    民    國    100    年    11   月    30    日
                          書 記 官  郭廷耀